臺灣南投地方法院刑事判決
111年度金訴字第119號
公  訴  人  臺灣南投地方檢察署檢察官 
被      告  李焜耀


上列被告因洗錢防制法案件，經檢察官提起公訴（111年度偵字
第1654號、第2211號、第2656號），及移送併案（111年度偵字
第4737號、第4772號），被告於準備程序中就被訴事實為有罪之
陳述，本院合議庭裁定由受命法官獨任進行簡式審判程序，判決
如下：
    主  文
李焜耀幫助犯洗錢防制法第十四條第一項之一般洗錢罪，處有期
徒刑伍月，併科罰金新臺幣參萬元，罰金如易服勞役，以新臺幣
壹仟元折算壹日。
    犯罪事實及理由
一、犯罪事實：
　　李焜耀依一般人社會生活之通常經驗，可預見將金融機構帳
    戶資料交由他人使用，可能幫助詐欺集團以詐欺社會大眾轉
    帳或匯款至該帳戶，成為所謂人頭帳戶；且其所提供之金融
    帳戶將來可幫助詐欺集團成員進行現金提領或網路轉帳，而
    切斷資金金流以隱匿詐欺犯罪所得之去向及所在，竟仍基於
    縱使帳戶被用以收受詐欺贓款、製造金流斷點，亦不違背其
    本意之幫助詐欺取財及幫助洗錢之不確定故意，於民國110
    年12月6日21時36分許，以通訊軟體LINE將其所申用之第一
    商業銀行帳號000-00000000000號帳戶（下稱第一銀行帳戶
    ）之網路銀行帳戶、密碼告知真實姓名年籍不詳、LINE暱稱
    「安安」及「王Ｏ群」之成年人及其所屬詐欺集團，供其等
    使用。嗣該詐欺集團成員，共同意圖為自己不法之所有，基
    於詐欺取財及隱匿犯罪所得之去向及所在之犯意聯絡，於如
    附表所示之時間，以如附表所示之詐欺方法，向如附表所示
    之人施行詐術，致其等均陷於錯誤，分別於如附表所示之時
    間，匯款如附表所示之金額至李焜耀上開第一銀行帳戶內，
    之後該詐欺集團不詳成員立即將帳戶內之款項轉帳而匯出一
    空，以製造資金斷點並隱匿詐欺犯罪所得之去向及所在。
二、證據名稱：
  ㈠被告李焜耀於本院111年10月11日準備程序及審理中之自白。
  ㈡證人即告訴人吳Ｏ德、黃Ｏ偉、陳Ｏ文、洪Ｏ又、陳Ｏ然於警詢之
    證述。
　㈢被告與「王Ｏ群」通訊軟體LINE之對話內容照片23張。
  ㈣被告之第一銀行帳戶開戶基本資料表、客戶歷史交易明細表
    、身分證明文件、印鑑卡影本與交易明細資料各1份、台北
    富邦銀行匯款委託書證明聯翻拍照片1張、合作金庫商業銀
    行匯款申請書代收入匯票影本、元大銀行國內匯款申請書影
    本、聯邦銀行匯款單據影本各1份、中國信託銀行匯款申請
    書翻拍照片1張。
　㈤告訴人黃Ｏ偉與詐欺集團成員通訊軟體LINE對話擷取圖片51張
    。
三、論罪科刑：
  ㈠核被告所為，係犯刑法第30條第1項前段、第339條第1項之幫
    助詐欺取財罪及洗錢防制法第14條第1項之幫助一般洗錢罪
    。
  ㈡被告以一交付網路銀行帳戶、密碼之行為，同時幫助詐欺集
    團成員詐欺取財及幫助掩飾、隱匿特定犯罪之犯罪所得去向
    ，而觸犯前述2罪名，係以一行為觸犯數罪名，為想像競合
    犯，應依刑法第55條前段規定，從一重之幫助一般洗錢罪處
    斷。
  ㈢被告基於幫助之犯意為一般洗錢罪及詐欺取財罪，而未實際
    參與詐欺及洗錢之犯行，所犯情節較正犯輕微，依刑法第30
    條第2項規定，按正犯之刑減輕之。又洗錢防制法第16條第2
    項規定「犯前二條之罪，在偵查或審判中自白者，減輕其刑
    」，而被告於本院審理中自白犯罪，應依洗錢防制法第16條
    第2項規定，減輕其刑，並依法遞減輕之。
  ㈣臺灣南投地方檢察署檢察官111年度偵字第4737號、第4772號
    移送併案部分（附表編號4、5），與本案起訴如附表編號1
    至3所示犯行，被告均係提供同一帳戶，僅被害人不同，屬
    想像競合犯，而具裁判上一罪關係，為起訴效力所及，本院
    自得併予審理。　
  ㈤審酌被告因經濟不佳，貪圖輕易賺取金錢之途徑，任意交付
    個人金融帳戶資料給不詳身分之詐欺集團成員使用，致無從
    得悉詐欺集團成員真實身分以及犯罪所得之資金流向，且被
    告未能賠償告訴人等之損害，迄於本院審理時坦承犯行，受
    害之告訴人人數及受詐欺金額之多寡，以及被告自陳高中畢
    業、目前無業、經濟勉持、須扶養父親等一切量刑事項，量
    處如主文所示之刑，並就罰金刑部分諭知易服勞役之折算標
    準。
四、依刑事訴訟法第273條之1第1項、第299條第1項前段，判決
    如主文。
五、如不服本件判決，得自收受送達之日起20日內，向本院提起
    上訴狀（須附繕本）。
本案由檢察官黃慧倫提起公訴，檢察官蔡岱霖移送併案，檢察官
黃淑美到庭執行職務。
中　　華　　民　　國　　111 　年　　10　　月　　25　　日
　　　　　　　　　刑事第一庭  法　官  顏代容
以上正本與原本無異。
如不服本判決應於收受送達後20日內向本院提出上訴書狀，並應
敘述具體理由；其未敘述上訴理由者，應於上訴期間屆滿後20日
內向本院補提理由書（均須按他造當事人之人數附繕本）「切勿
逕送上級法院」。
告訴人或被害人如對於本判決不服者，應具備理由請求檢察官上
訴，其上訴期間之計算係以檢察官收受判決正本之日期為準。
中　　華　　民　　國　　111 　年　　10　　月　　27　　日
                              書記官  廖佳慧
附錄本案論罪科刑法條:
中華民國刑法第339條
意圖為自己或第三人不法之所有，以詐術使人將本人或第三人之
物交付者，處5年以下有期徒刑、拘役或科或併科50萬元以下罰
金。
以前項方法得財產上不法之利益或使第三人得之者，亦同。
前二項之未遂犯罰之。
洗錢防制法第14條
有第二條各款所列洗錢行為者，處7年以下有期徒刑，併科新臺
幣5百萬元以下罰金。
前項之未遂犯罰之。
前二項情形，不得科以超過其特定犯罪所定最重本刑之刑。
附表：
編號 告訴人 匯款金額 (新臺幣) 詐欺情形 匯款時間 存入帳戶 1 吳Ｏ德 171萬9000元 真實身分年籍不詳之詐欺集團成員自110年10月14日起，以通訊軟體LINE與吳Ｏ德聯繫，佯稱登入ＯＯＯ投資平台申設帳戶即可投資股票獲利云云，致吳Ｏ德陷於錯誤，於右列時間於臺北市○○區○○○路0段00號之富邦銀行延平分行臨櫃匯款左列金額至右列帳戶。 110年12月13日14時9分許 被告第一銀行帳戶 2 黃Ｏ偉 100萬 真實身分年籍不詳之詐欺集團成員自110年10月20日12時25分許起，以通訊軟體LINE與黃Ｏ偉聯繫，佯稱可以投資股票獲利云云，致黃Ｏ偉陷於錯誤，依指示於右列時間至桃園市○○區○○路000號之合作金庫商業銀行中壢分行臨櫃匯款左列金額至右列帳戶。 110年12月9日13時31分許 被告第一銀行帳戶 3 陳Ｏ文 283萬5000元 真實身分年籍不詳之詐欺集團成員自110年10月中旬某日起，以通訊軟體LINE與陳Ｏ文聯繫，佯稱可以加入ＯＯ社區平台操作外匯投資獲利云云，致陳Ｏ文陷於錯誤，依指示於右列時間至臺中市○區○○路000號聯邦銀行興中分行匯款左列金額至右列帳戶。 110年12月14日15時1分許 被告第一銀行帳戶 4 洪Ｏ又 170萬 真實身分年籍不詳之詐欺集團成員於110年10月中旬某時，以通訊軟體LINE自稱「陳Ｏ欣」之人與洪Ｏ又聯絡，佯稱可以參與外匯操作網站跟單投資獲利云云，致洪安又陷於錯誤，依指示分別於右列時間，分別匯款左列金額至右列帳戶。 110年12月10日13時27分許 被告第一銀行帳戶   100萬  110年12月15日13時55分許  5 陳Ｏ然 45萬 真實身分年籍不詳之詐欺集團成員於110年11月3日某時，經由通訊軟體LINE將陳Ｏ然加入「ＯＯＯ會員群8」LINE群組，LINE暱稱「劉Ｏ君」之人與陳Ｏ然聯絡，佯稱可以參與投資平台網站跟單投資獲利云云，致陳輝然陷於錯誤，依指示於右列時間匯款左列金額至右列帳戶。 110年12月9日14時4分許 被告第一銀行帳戶